臺灣高雄地方法院刑事判決　　　　　　　　　　　　九十二年度易字第二一一號
　　公　訴　人　臺灣高雄地方法院檢察署檢察官
　　被　　　告　乙○○
右列被告因贓物案件，經檢察官聲請以簡易判決處刑（九十二年度偵字第一八四八五
號），本院認不宜以簡易判決處刑，經改依通常程序審理，本院判決如左：
    主  文
本件免訴。
    理  由
一、公訴意旨略以：被告乙○○前曾因多次竊盜案，分別被法院判處有期徒刑五月、
    十月不等（惟未構成累犯），詎仍不知悔改，明知其真實姓名年籍不詳之呂姓友
    人所交付之價值約新台幣二萬元，車牌號碼ＸＤ─四七一三號自小客車係來路不
    明之贓物（該車係甲○○所有，於民國九十一年八月八日晚上八時許，在高雄縣
    鳳山市○○○路與立志街口前失竊），竟仍於同年八月八日，在高雄市新興區雪
    莉舞廳前收受後，做為交通工具。嗣於翌日（即九日）晚上十一時許，乙○○駕
    駛上開自小客車，行經高雄市小港區○○○路一一七號前時，為警當場查獲，始
    查知上情，因認被告涉犯刑法第三百四十九條第一項之收受贓物罪嫌。
二、訊據被告乙○○對於在右揭時地駕駛贓車為警查獲之事實，固均坦承不諱，惟矢
    口否認有何收受贓物之犯行，辯稱：車牌號碼ＸＤ─四七一三號自小客車係伊在
    雪莉舞廳前向任職伊檳榔攤員工之綽號「阿雕」即鈞院九十二年簡字第四六一四
    號贓物案件審理中所稱「阿文」之黃姓友人所借，並非伊所偷，伊在九十一年八
    月五日向阿雕借車前就見過其駕駛該車輛二、三次，當初約定三日後返還車輛，
    但未到三天伊即為警查獲，並不知該車輛係贓車，「阿雕」都住在華賓旅社，住
    房編號伊不知道，伊以0000000000之手機號碼與「阿雕」聯絡云云。
    經查：
  (一)車牌號碼ＸＤ─四七一三號自用小客車係被害人甲○○所有，於九十一年八月八
    日，在高雄縣鳳山市○○○路與立志街口前失竊乙節，業經被害人甲○○及被害
    人之夫即系爭車輛使用人周永中分別於警詢及本院審理中指訴綦詳，並有車輛車
    牌失竊作業─查獲車輛認可資料及被害人出具之贓物認領保管單各一紙附卷可稽
    ，是被告收受使用之該車輛自屬贓車無疑。
  (二)又被告前雖於本院九十二年度簡字第四六一四號贓物案件調查中陳稱：前開車牌
    號碼ＸＤ─四七一三號自小客車是伊在鳳山市○○○路與立志街口都的，是伊壹
    個人偷的，該車子鑰匙放在行李之後置物箱伊拿起來開而偷的云云（見卷附本院
    九十二年度簡字第四六一四號贓物案件九十二年十一月二十四日訊問筆錄）。惟
    其於本院審理中對此則辯稱：當時伊案子很多，想全部認罪趕快判決，伊當時出
    庭出的很煩，只是希望早一點解決，車子不是伊偷的等語，參以證人即平時駕駛
    前開車輛之被害人甲○○人之夫周永中於本院審理時亦結證稱：前開車輛係約在
    九十一年爸爸節遭竊，車輛停在伊住家公園附近遺失，伊沒有每天開車，只是相
    隔約三、四天去看車子還在不在，前開車輛的車門有鎖住，車子裡面尚有預備壹
    支鑰匙放在方向盤的右手邊下面壹個小盒子內，準備開後車門之用，伊的車子鑰
    匙不是放置行李的置物箱內等語綦詳（見本院九十三年二月二十三日審判筆錄）
    ，足見被告前於本院九十二年簡字第四六一四號贓物案件調查中所為前開車輛鑰
    匙係放在行李之後置物箱，伊拿起來開而偷該車輛之自白，要與事實不符。則被
    告辯稱其當時係因希望趕快結案，而為前揭不實之自白，前開車輛並非其所偷等
    語，自堪採信。
  (三)再被告於本院審理時雖以前揭情詞置辯，否認知悉前開車輛係屬贓車云云，惟與
    其於警詢中辯稱：前開車輛伊係於九十一年八月五日，在高雄市新興區雪莉舞廳
    前向「阿雕」所借得，向「阿雕」借車時有言明伊要使用一星期，「阿雕」約三
    十七歲詳細年籍住處伊不知道，伊是約在三年前開計程車時認識的，平時都是用
    計程車無線電聯絡，「阿雕」居無定所伊找不到云云（見警卷九十一年八月十日
    警詢筆錄），已有齟齬，且亦與其於偵查中辯稱：前開車輛係於九十一年八月五
    日或六日在雪莉舞廳向呂姓朋友所借云云（見九十一年偵字第一七五一○號偵查
    卷第九頁背面）扞格，其辯解前後不一，已難採信。況汽車為臺灣地區之重要交
    通工具，價值非微，借貸雙方若非熟識或有相當交情，罕有任意供他人使用之理
    ，被告既供承系爭車輛係「阿雕」即「阿文」所交付，卻無法說明「阿雕」真實
    年籍及住居所，以供查證其說詞是否屬實，且其於本院審理中所提出之「阿雕」
    聯絡電話0000000000號，前經臺灣高雄地方法院檢察署檢察官於九十
    二年度偵字第一八四八六號案件偵查中向遠傳電訊股份有限公司查詢結果，該電
    話早已於九十一年八月二日停機，有本院九十二年度簡字第四六一四號判決在卷
    可按。再者，前開車輛係被害人九十一年八月八日失竊，已如前述，而被告則陳
    明其借用之時間為九十一年八月五日，並於本院審理中稱：伊在向「阿雕」借車
    前，曾見過「阿雕」開過該車二、三次，可見其所述並非實情。因而其如非有意
    掩飾其知悉贓物之事，何以就借車之經過及「阿雕」之資料為不實之陳述？綜上
    所述，相互參合印證，被告所辯顯係事後任意推諉之詞，不足採信。本案事證明
    確，被告收受贓物犯嫌應堪認定。
三、按案件曾經判決確定者，應諭知免訴之判決，刑事訴訟法第三百零二條第一款定
    有明文。又訴訟上所謂一事不再理之原則，關於實質上一罪或裁判上一罪，亦均
    有其適用，最高法院六十年台非字第七七號判例著有明文。經查：被告明知姓名
    年籍不詳綽號為「阿文」之男子，於九十一年九月二十三日一時許，在高雄市○
    ○路與民族路口附近之「高町ＫＴＶ」所交付之車號Ｅ八─二五四九號自小客車
    係來路不明之贓物（該車係彭達琪所有，於同年月廿二日五時許，在高雄縣美濃
    鎮○○路十號前失竊），竟仍予以收受供己代步之用。嗣於同年月廿五日十四時
    許，被告駕駛上開自小客車，行經高雄市小港區○○○路二四０號前，為警當場
    查獲，始查知上情，而被告因此所涉犯刑法第三百四十九條第一項之收受贓物犯
    行，業已於九十二年十一月二十五日經本院以九十二年度簡字第四六一四號判處
    有期徒刑四月，如易科罰金以三百元折算一日確定，有本院九十二年度簡字第四
    六一四號刑事判決及台灣高等法院被告全國前案紀錄表等在卷可按。按所謂連續
    犯，須基於概括之犯意，連續數行為，均時間緊接，方法相同，觸犯構成要件相
    同之罪名者，始足當之，而被告於九十一年八月八日觸犯本件收受贓物罪後，復
    於九十一年九月二十三日再犯前開本院九十二年簡字第四六一四號贓物案件，犯
    罪時間緊接，犯罪方法亦相同，且被告於九十一年八月八月向綽號「阿雕」即「
    阿文」之友人，借用前開車牌號碼ＸＤ－四七一三號贓車而於同年八月九日為警
    查獲後，復於九十一年九月二十三日再度向「阿雕」借用車牌號碼Ｅ八－二五四
    九號車輛，而被告當初即有想到車牌號碼Ｅ八－二五四九號車輛會不會又是贓車
    ，但因認不會如此倒楣，才賭一賭又向「阿雕」借車，來賺送檳榔的錢等語，亦
    據被告於本院審理中供承明確，足認被告前後二次收受贓物犯行，顯係基於連續
    概括犯意為之，應構成連續犯。從而，被告本件收受贓物犯行，自應受前開本院
    九十二年度簡字第四六一四號確定判決之既判力所及，揆諸前開法條及判例意旨
    ，本件自應為免訴判決之諭知。
據上論斷，應依刑事訴訟法第三百零二條第一款，判決如主文。
本案經檢察官丙○○到庭執行職務。
中      華      民      國    九十三    年      三      月      八      日
                              臺灣高雄地方法院刑事第十五庭
                                  審判長法  官  張維君
                                        法  官  伍逸康
                                        法  官  劉惠娟
右正本證明與原本無異。
如不服本判決，應於判決送達後十日內，向本院提出上訴狀。
                                        書記官  陳素徵
中      華      民      國    九十三    年      三      月      八      日
